臺灣高雄地方法院刑事判決　　　　　　　93年度訴字第3299號
公　訴　人　臺灣高雄地方法院檢察署檢察官
被　　　告　乙○○　男　46歲.
　　　　　　　　　　　(
上列被告因違反毒品危害防制條例案件，經檢察官提起公訴（93
年度毒偵字第5148號、第5540號）暨移送併辦（94年度毒偵字第
2211號），嗣因被告就被訴事實為有罪之陳述，經本院合議庭裁
定由受命法官獨任適用簡式審判程序審理，本院判決如下：
    主  文
乙○○連續施用第一級毒品，累犯，處有期徒刑拾月，扣案海洛
因貳包（其中壹包淨重零點零捌公克、空包裝重零點貳公克，另
壹包淨重零點零柒公克、空包裝重零點貳參公克）均沒收銷燬之
。
    事  實
一、乙○○前因違反肅清煙毒條例案件，經臺灣嘉義地方法院以
    82年度訴字第625號判處有期徒刑3年2月，由臺灣高等法院
    臺南分院以82年度上訴字第2379號判決上訴駁回確定，復因
    違反肅清煙毒條例案件，經臺灣嘉義地方法院以83年度訴字
    第283號判處有期徒刑3年6月確定，前開2罪接續執行，於民
    國83年3月1日送監執行，於85年7月9日縮短刑期假釋付保護
    管束，於 89年9月14日假釋期滿執行完畢。其因施用毒品案
    件，經本院以92年度毒聲字第1688號裁定送觀察、勒戒後，
    認有繼續施用毒品之傾向，經本院以92年度毒聲字第3121號
    裁定令入戒治處所施以強制戒治，於戒治期間表現良好，經
    本院以92年度毒聲字第6233號裁定停止戒治，所餘戒治期間
    付保護管束，於 93年5月14日保護管束期滿視為強制戒治執
    行完畢，由臺灣高雄地方法院檢察署檢察官於93年6月8日，
    以 93年度戒毒偵字第635號不起訴處分確定。詎不知悔改，
    於上開強制戒治執行完畢釋放後5年內，基於施用第1級毒品
    之概括犯意，自93年9月2日起至94年2月2日凌晨止，在其位
    於高雄縣鳳山市○○路東巷75弄36號住處，將海洛因摻礦泉
    水置於針筒內皮下注射之方式，約1天1次，連續施用海洛因
    多次。嗣先於 93年9月2日下午1時許，騎乘車牌號碼ＯＮＲ
    ─712 號機車，行經高雄市前鎮區○○○路時，因行跡可疑
    為警攔查查獲，警方並扣得乙○○所有供其施用之海洛因 1
    包（淨重0.08公克、空包裝重0.2公克）；復於93年9月18日
    下午5時25分許，騎乘車牌號碼ＶＤＫ─292號機車，行經高
    雄縣鳳山市○○路與錦田路交岔路口時，因違規行駛遭警攔
    停，警方發現乙○○手臂上有針孔注射之痕跡且神情緊張，
    因而查獲，且扣得乙○○所有供其施用之海洛因 1包（淨重
    0.0 7公克、空包裝重0.23公克）；再於94年2月2日上午8時
    5 分許，因警方執行列管毒品人口尿液檢驗，通知乙○○到
    高雄縣鳳山採尿室接受採尿送驗而查獲。
二、案經高雄市政府警察局苓雅分局、高雄縣政府警察局鳳山分
    局先後報請臺灣高雄地方法院檢察署檢察官偵查起訴暨移送
    併辦後，由本院改依簡式審判程序審理。
    理  由
一、本件被告所犯為死刑、無期徒刑、最輕本刑為 3年以上有期
    徒刑以外之罪，其於準備程序進行中，就被訴事實為有罪之
    陳述，經受命法官告知簡式審判程序之旨，並聽取當事人之
    意見後，本院合議庭裁定由受命法官獨任進行簡式審判程序
    ，合先敘明。
二、前揭事實，業據被告乙○○於本院審理中自白不諱，且被告
    於93年9月2日、93年9月18日、 94年2月2日為警採集尿液送
    驗結果，均呈嗎啡陽性反應，有高雄市立凱旋醫院 93年9月
    16日濫用藥物尿液檢驗報告、尿液採證代碼對照表、高雄縣
    政府衛生局93年9月24日 93煙檢字第2156號煙毒尿液檢驗成
    績書、尿液流程管制清冊、長榮大學 94年2月18日確認報告
    、列管毒品人口尿液檢體採集送驗紀錄表各 1份附卷可憑。
    又警方於查獲被告時，先後扣得白色粉末 2包，上開白色粉
    末2包經送驗結果，均含海洛因成分，其中1包淨重0.08公克
    、空包裝重0.2公克，另1包淨重0.07公克、空包裝重0.23公
    克，有法務部調查局93年11月10日調科壹字第220018451 號
    、93年11月23日調科壹字第220018655號鑑定通知書2紙可參
    ，堪認被告上開自白與事實相符，其確有連續施用海洛因無
    疑。再被告前因施用毒品案件，經本院以92年度毒聲字第16
    88號裁定送觀察、勒戒後，認有繼續施用毒品之傾向，本院
    以92年度毒聲字第3121號裁定令入戒治處所施以強制戒治，
    於戒治期間表現良好，經本院以92年度毒聲字第6233號裁定
    停止戒治，所餘戒治期間付保護管束，於 93年5月14日保護
    管束期滿視為強制戒治執行完畢，由臺灣高雄地方法院檢察
    署檢察官於93年6月8日，以93年度戒毒偵字第 635號不起訴
    處分確定之事實，有臺灣高等法院被告全國前案紀錄表、本
    院被告院內索引卡紀錄表、臺灣高雄地方法院檢察署刑案資
    料查註紀錄表各 1紙在卷可稽，被告於強制戒治執行完畢釋
    放後 5年內，再度犯施用海洛因罪，事證明確，其犯行應堪
    認定。
三、按海洛因係毒品危害防制條例第2條第2項第1款所稱之第1級
    毒品，不得非法持有、施用。次按犯毒品危害防制條例第10
    條施用第1級、第2級毒品之罪者，檢察官應先將被告送勒戒
    處所觀察、勒戒，經觀察、勒戒後，認有繼續施用毒品傾向
    者，應由檢察官聲請法院裁定令入戒治處所施以強制戒治，
    強制戒治期滿，應由檢察官為不起訴之處分，依此強制戒治
    執行完畢釋放後， 5年內再犯第10條之罪，檢察官應依一般
    刑事訴訟程序予以起訴論罪科刑，此觀諸毒品危害防制條例
    第20條第1項、第2項、第23條第 2項前段規定自明。本件被
    告前經強制戒治執行完畢釋放後， 5年內再犯本案施用毒品
    犯行，即屬應依法論罪科刑之行為，是核被告所為，係犯毒
    品危害防制條例第10條第1項之施用第1級毒品罪。被告施用
    第 1級毒品前後持有海洛因之低度行為，為施用之高度行為
    所吸收，不另論罪。被告先後多次施用第 1級毒品犯行，時
    間緊接，手法相同，觸犯構成要件相同之罪，顯係基於概括
    犯意為之，為連續犯，爰依刑法第56條之規定以一罪論，並
    加重其刑。併案部分（即94年2月2日查獲部分）雖未據起訴
    ，然與檢察官已起訴經本院論罪科刑之部分有連續犯之裁判
    上一罪關係，本院自應併予審究。又被告前因違反肅清煙毒
    條例案件，經臺灣嘉義地方法院以 82年度訴字第625號判處
    有期徒刑3年2月，由臺灣高等法院臺南分院以82年度上訴字
    第2379號判決上訴駁回確定，復因違反肅清煙毒條例案件，
    經臺灣嘉義地方法院以83年度訴字第283號判處有期徒刑3年
    6 月確定，前開2罪接續執行，於 83年3月1日送監執行，於
    85 年7月9日縮短刑期假釋付保護管束，於89年9月14日假釋
    期滿執行完畢，有臺灣高等法院被告全國前案紀錄表在卷可
    按，其受有期徒刑之執行完畢，5 年以內再犯本案有期徒刑
    以上之罪，為累犯，應依刑法第47條之規定加重其刑，並依
    法遞加之。爰審酌被告歷經觀察、勒戒及強制戒治等程序，
    猶無法戒絕毒癮，仍再度施用海洛因，顯見其意志不堅，無
    悔改之決心，有違政府制定毒品危害防制條例之立法美意，
    本不宜寬貸，惟念其所為尚未害及他人，且犯後坦承犯行，
    態度尚佳等一切情狀，量處如主文所示之刑，以資懲儆。扣
    案供被告施用之海洛因2包（其中1包淨重0.08公克、空包裝
    重0.2公克，另1包淨重0.07公克、空包裝重0.23公克）屬毒
    品危害防制條例規定之第 1級毒品，均應依毒品危害防制條
    例第18條第1項前段規定宣告沒收銷燬之。
據上論斷，應依刑事訴訟法第299條第1項前段、第 273條之1第1
項，毒品危害防制條例第10條第1項、第18條第1項前段，刑法第
11條、第56條、第47條，判決如主文。
本案經檢察官甲○○到庭執行職務。
中　　華　　民　　國　　94　　年　　5 　　月　　4 　　日
                鳳山刑事第3庭      法　官  莊珮君
以上正本證明與原本無異。
如不服本判決，應於判決送達後10日內，向本院提出上訴狀。
                                   書記官  呂怜勳
中　　華　　民　　國　　94　　年　　5 　　月　　4 　　日
附錄：
毒品危害防制條例第10條第1項
施用第一級毒品者，處 6 月以上 5 年以下有期徒刑。
